臺灣彰化地方法院刑事判決　　　　　　　　　　　　　九十一年度易字第九七號
　　公　訴　人　臺灣彰化地方法院檢察署檢察官
　　被　　　告　丙○○
右列被告因傷害案件，經檢察官提起公訴 (九十一年度偵字第三九六二號)，本院判
決如左：
    主  文
丙○○傷害人之身體，處拘役伍拾日，如易科罰金以佰元折算壹日。緩刑貳年。緩
刑期間付保護管束。
    事  實
一、丙○○係甲○○之配偶，婚姻關係尚存續中，二人間具有家庭暴力防治法第三條
    第一款所定之家庭成員關係。彼此間時因婆媳、就業及照料幼兒等諸問題，起而
    爭執。其二人於民國九十年四月五日上午十一時許，在其位於彰化縣秀水鄉○○
    村○○街二六六巷十二號之住處，再因祭祀及婆媳等細故而大起爭執，丙○○竟
    基於傷害之犯意，於該時、地，徒手毆打甲○○之頭臉及其他部分等處，使甲○
    ○受有多處挫傷、瘀傷及頸部疼痛等傷害。
二、案經被害人甲○○訴由彰化縣警察局溪湖分局報告臺灣彰化地方法院檢察署檢察
    官偵查起訴。
    理  由
一、訊據被告丙○○矢口否認涉有前揭傷害之犯行，並辯稱：其非但受告訴人毆打，
    且未對告訴人為任何毆打之行為云云。惟查：右揭事實，業據告訴人指訴綦詳，
    且證人即告訴人之兄長乙○○於警訊中證稱「我是於當天接到電話，我就馬上趕
    過去，到達秀水鄉○○村○街二六六巷十二號；我到達時看見我妹妹甲○○臉部
    紅腫、左右手也有挫瘀傷」於本院審理中證稱「我看到妹妹脖、手臂臉部有紅腫
    瘀青」等語，再者觀診斷書所載告訴人之係多處挫傷、瘀傷及頸部疼痛，此應係
    受外力推打所致，此與告訴人所供互吻合，另本院參諸被告之身高一百六十八公
    分、體重六十公斤，而告訴人之身高一百五十公分、體重三十八公斤，有本院筆
    錄可稽，衡諸常情，壯碩之被告焉有受身弱之告訴人予以毆打，而未曾返手之舉
    。是顯見被告所辯，係卸責之詞，不足採信。本件事證已臻明確，被告之犯行，
    洵堪認定。
二、核被告所為，係犯刑法第二百七十七條第一項之傷害罪。爰審酌被告與告訴人夫
    妻關係，不知和睦相處，竟因細故即出手毆打，有違善良民風及其於犯罪後之態
   度等一切情狀，量處如主文所示之刑，並諭知易科罰金之折算標準。查被告前未
    曾受有期徒刑以上刑之宣告，此有臺灣彰化地方法院檢察署刑案資料查註紀錄表
    一紙在卷可稽，其經此教訓，應知警惕而無再犯之虞，所宣告之刑，認以暫不執
    行為適當，併予宣告緩刑二年，以勵自新。且依家庭暴力防治法第三十條第一項
    之規定，併宣告於緩刑期內付保護管束。
三、據上論斷，應依刑事訴訟法第二百九十九條第一項前段，刑法第二百七十七條第
    一項、第四十一條、第七十四條第一款，家庭暴力防治法第三十條第一項，罰金
    罰鍰提高標準條例第一條前段、第二條前段，判決如主文。
本案經檢察官羅美秀到庭執行職務。
中    華    民    國      九十一      年      十      月      九        日
                                  臺灣彰化地方法院刑事第一庭
                                      法      官  洪  志  賢
右正本證明與原本無異。
如不服本判決，應於判決送達後十日內，向本院提出上訴狀（須附繕本）。
告訴人或被害人對於判決如有不服具備理由請求檢察官上訴者，其上訴期間之計算係
以檢察官收受判決正本之日期為準。
     法院書記官  洪  年  慶
中    華    民    國      九十一      年      十      月      十六      日
刑法第二百七十七條：
傷害人之身體或健康者，處三年以下有期徒刑，拘役或一千元以下罰金。
犯前項之罪，因而致人於死者，處無期徒刑或七年以上有期徒刑，致重傷者，處三年
以上，十年以下有期徒刑。
家庭暴力防治法第三十條：
犯家庭暴力罪或違反保護令罪而受緩刑之宣告者，在緩刑期內應付保護管束。
法院為前項緩刑宣告時，得命被告於緩刑付保護管束期間內，遵守下列一款或數款
事項：
    一、禁止實施家庭暴力行為。
    二、命遷出被害人之住居所。
    三、禁止對被害人為直接或間接之騷擾、接觸、通話或其他聯絡行為。
    四、命接受加害人處遇計畫：戒癮治療、精神治療、心理輔導或其他治療、輔導
        。
    五、其他保護被害人或其特定家庭成員安全或更生保護之事項、
法院為第一項之緩刑宣告時，應即通知被害人及其住居所所在地之警察機關。
受保護管束違反第二項保護管束事項情節重大者，撤銷其緩刑之宣告。
